臺灣臺北地方法院刑事判決　　　　　　　　　　　　　九十三年度易字第三九一號
　　公　訴　人　臺灣臺北地方法院檢察署檢察官
　　被　　　告　丁○○
　　指定辯護人　甲○公設辯護人　曾德榮
右列被告因竊盜案件，經檢察官提起公訴（九十三年度偵緝字第五七號），甲○判決
如左：
    主  文
丁○○攜帶兇器竊盜未遂，因脫免逮捕，而當場施以強暴，處有期徒刑肆年。
    事  實
一、丁○○於民國九十二年三月廿七日凌晨二時三十分許，在臺北市○○區○居街八
    十四巷十號前，見陳怡玲所有（起訴書誤載為丙○○所使用，業經蒞庭檢察官具
    狀更正）之車號六Ａ－三八四０號自用小客車車門上鎖停置該處，竟意圖為自己
    不法之所有，持不知何人所有之銼刀一支破壞該車車門鎖（毀損部分未據告訴）
    ，正侵入該車內翻找財物中，適丙○○聽聞聲響出外探查而發覺，丁○○見未得
    手又事跡敗露，下車欲行離去時，因遭丙○○呼喊小偷而攔阻欲予以逮捕，丁○
    ○為達脫免逮捕之目的，遂持前開銼刀一支揮劃刺向丙○○，經丙○○抵擋而與
    丁○○扭打在地，致丙○○受有身體多處擦傷、刮痕、左手擦傷等傷害（傷害部
    分業經撤回告訴），丁○○即以上開方式當場對丙○○施以強暴；嗣有二名不詳
    姓名年籍路人行經該處協助制服丁○○，並報警到場查獲，及在地上扣得前開丁
    ○○所使用銼刀一支。
二、案經丙○○訴由臺北市政府警察局大安分局報請臺灣臺北地方法院檢察署檢察官
    偵查起訴。
    理  由
一、訊據被告丁○○固坦承有在前揭時地進入上開車輛之事實，惟矢口否認有何竊盜
    及為脫免逮捕而施以強暴等行為，並辯稱：伊當時見該車輛車門未關上，才欲入
    內拿取衛生紙使用，後來被害人丙○○稱伊偷東西，伊有說沒有，且當時伊手上
    並未持任何物品，是被害人丙○○先出手毆打伊，且對方有二、三人，伊在旁邊
    撿到東西才持以刺向對方云云。經查，證人丙○○於甲○審理中已結證稱：當時
    伊在房間內，因該車輛係伊弟弟女友所有交給伊弟弟使用，且車門打開時有較奇
    特之聲音，伊聽見該車輛開車門聲音才出外查看，就見到被告坐在該車駕駛座上
    ，身體朝右方，其雙手做什麼伊不知道，伊立即請被告下車並問其作什麼，被告
    回以在找衛生紙要上小號，且被告下車之後面即為牆壁，伊見被告沿著牆壁要跑
    ，伊過去攔住並喊小偷，被告就出手攻擊伊，相距時間很快，伊當時未看清楚被
    告手上拿什麼物品，但伊全身都有被劃到的傷，被告刺伊數次，但詳細次數已不
    記得，後來伊與被告發生扭打，其後又有其他人過來幫忙，接著警察就抵達，事
    後伊查看置物箱內東西很亂等語，由被告斯時既無端進入該車輛中，並有翻尋該
    車輛內物品之行為，且在證人丙○○稱其為小偷後，被告且不欲停留該處解釋清
    楚反而亟思離開現場等情，均可見被告斯時進入車內實係基於為自己不法所有之
    竊盜犯意，進入車內著手竊取財物之行為；至於其所辯稱係見該車輛車門未關閉
    ，才進入車內找尋衛生紙云云，以被告亦自承並不認識車主，當時又係凌晨時間
    ，被告何以甘冒遭車主誤認為偷竊物品之風險而僅為取得衛生紙使用，非惟可見
    其所辯顯悖於常情，且由被告於九十三年一月三日偵查中又改稱係為幫忙將車門
    關上云云，益見被告此部分所辯，顯圖飾卸，殊無足採；其次，證人丙○○已證
    稱被告下車後經伊攔阻，被告即出手持該支扣案銼刀對伊攻擊，且時間很快等語
    ，並無如被告所辯稱尚經被告自地上撿拾扣案銼刀用以攻擊證人丙○○之情節，
    加之證人丙○○復明確證稱該支銼刀並非其所有，且遭被告進入車輛前，該車門
    確實有上鎖，及由該車輛車門鎖可見有遭以物品撬開之痕跡等情，有該車門鎖照
    片一張附卷可稽，並據證人丙○○指證在卷，均可見被告行竊當時即已隨身攜帶
    扣案該支銼刀；進而，被告既不否認經證人丙○○攔阻後，其確有持扣案銼刀一
    支刺向證人丙○○之行為，證人即斯時到場處理之警員乙○○亦證稱：到達現場
    時有見到被告遭壓制在地上，扣案銼刀即在其胸前不遠處，帶回派出所後並見到
    證人丙○○身上有傷等語，並有記載證人丙○○所受傷勢之臺北醫學大學附設醫
    院診斷證明書一紙在卷足憑，被告在行竊現場有對證人丙○○為強暴行為，且係
    為脫免證人丙○○對其逮捕之目的一節，亦堪認定；此外，復有現場照片七紙及
    扣案銼刀一支在卷可資佐證，是本案事證已臻明確，被告上開犯行，洵堪認定。
二、按刑法第三百二十九條所規定之以強盜論者，即以強盜罪相當條文處罰之意，並
    非專以第三百二十八條第一項之強盜罪論，故第三百三十條所謂犯強盜罪，不僅
    指自始犯強盜罪者而言，即依第三百二十九條以強盜論者，亦包括之，如此項準
    強盜有第三百二十一條第一項各款情形之一，自應依第三百三十條論處，並有最
    高法院二十五年上字第六六二六號、四十二年臺上字第五二三號著有判例意旨可
    資參照。查扣案之銼刀一支前端屬鐵製且形狀尖銳，後段則屬木柄材質，樣式堅
    固、質硬且重，有照片一張在卷可考，客觀上自足以危害他人生命、身體、安全
    而堪供為兇器使用，被告攜帶之而實施竊盜行為，並已著手翻找車內財物，係因
    證人丙○○發覺致未能竊得財物後，又當場為脫免逮捕復持用前開銼刀傷害證人
    丙○○而施以強暴，核其所為，係犯刑法第三百三十條第二項、第一項之攜帶兇
    器準強盜未遂罪。被告雖已著手攜帶兇器竊盜行為之實施，惟未生竊得財物之結
    果，因之其攜帶兇器準強盜犯行亦尚屬未遂，爰依刑法第二十六條前段規定，按
    既遂犯之刑度，減輕其刑。又起訴書雖已被告前開行為涉犯刑法第三百二十條第
    三項、第一項普通竊盜未遂罪嫌，業經蒞庭檢察官更正係犯同法第三百三十條第
    二項、第一項加重準強盜未遂罪，且起訴書犯罪事實欄亦載及此情，併予指明。
    爰審酌被告前於八十七年間曾因偽造文書案件，經法院判處有期徒刑六月，緩刑
    四年確定，有臺灣高等法院被告全國前案紀錄表一份可按，素行並非良好，且其
    犯後猶飾詞狡辯，犯後態度不佳，但其已與被害人丙○○達成和解，賠償被害人
    丙○○新臺幣二萬元，有和解書一份附卷可查，及其犯罪情節、手段、所生損害
    等一切情狀，量處如主文所示之刑。至於扣案銼刀一支雖係供被告為前開犯罪所
    用之物，惟並非被告所有，業據被告供明在卷，復無其他證據堪認此係被告所有
    之物，尚無從併與宣告沒收，附此敘明。
據上論斷，應依刑事訴訟法第二百九十九條第一項前段，刑法第三百三十條第二項、
第一項、刑法第三百二十一條第一項第三款、第二十六條前段，判決如主文。
本案經檢察官陳清茂到庭執行職務
中　　　華　　　民　　　國　　九十三　　年　　　七　　　月　　二十八　　日
                                      臺灣臺北地方法院刑事第十六庭
                                          審判長法  官  劉嶽承
                                                法  官  王幸華
                                                法  官  林麗真
右正本證明與原本無異。
如不服本判決，應於判決送達後十日內，向甲○提出上訴狀。
                                                書記官  張汝琪
中　　　華　　　民　　　國　　九十三　　年　　　七　　　月　　二十八　　日
附錄本案論罪科刑法條全文
中華民國刑法第三百二十九條
(準強盜罪)
竊盜或搶奪，因防護贓物、脫免逮捕或湮滅罪證，而當場施以強暴脅迫者，以強盜論
。
中華民國刑法第三百二十八條
意圖為自己或第三人不法之所有，以強暴、脅迫、藥劑、催眠術或他法，至使不能抗
拒，而取他人之物或使其交付者，為強盜罪，處五年以上有期徒刑。
以前項方法得財產上不法之利益或使第三人得之者，亦同。
犯強盜罪因而致人於死者，處死刑、無期徒刑或十年以上有期徒刑；致重傷者，處無
期徒刑或七年以上有期徒刑。
第一項及第二項之未遂犯罰之。
預備犯強盜罪者，處一年以下有期徒刑、拘役或三千元以下罰金。
